臺灣桃園地方法院民事裁定
111年度法字第14號
聲  請  人  李惠慈  


上列聲請人聲請變更財團法人桃園縣基督教聖經教會捐助章程，
本院裁定如下：
    主    文
財團法人桃園縣基督教聖經教會捐助章程第七條、第九條、第十
六條、第十八條准予變更如附表「修正後條文」欄所示。
聲請人其餘聲請駁回。
聲請程序費用新臺幣壹仟元由聲請人負擔。
    理    由
一、聲請意旨略以：伊係財團法人桃園縣基督教聖經教會（下稱
    基督教聖經教會）之董事長，因基督教聖經教會捐助及組織
    章程前次修訂時間為民國102年間，今業務擴充，為求嚴謹
    ，故於111年4月4日經基督教聖經教會111年第2次董事會議
    決議修訂捐助章程第1條至第4條、第7條、第9條、第16條、
    第18條，爰依法請求裁定准予變更捐助章程等語，並提出法
    人登記證書、基督教聖經教會111年第1次董事會會議紀錄及
    其簽到單、111年第2次董事會會議紀錄及其簽到單、修正前
    後之基督教聖經教會捐助章程、修正對照表等件為證。
二、按財團之組織及其管理方法，由捐助人以捐助章程或遺囑定
    之。捐助章程或遺囑所定之組織不完全，或重要之管理方法
    不具備者，法院得因主管機關、檢察官或利害關係人之聲請
    ，為必要之處分；為維持財團之目的或保存其財產，法院得
    因捐助人、董事、主管機關、檢察官或利害關係人之聲請，
    變更其組織，民法第62條、第63條分別定有明文。又財團法
    人經設立登記後，如其捐助章程所定之組織不完全或重要之
    管理方法不具備，或為維持財團之目的或保存其財產，而必
    須變更章程者，應聲請法院為必要之處分，或變更其組織，
    不得自行變更，如不屬於上述事項之章程變更，則只需取得
    目的事業主管機關之許可，即可聲請該管法院辦理變更登記
    ，無庸聲請法院裁定處分。
三、經查，聲請人聲請准予變更基督教聖經教會捐助章程如附表
    「修正後條文」欄第7條、第9條、第16條、第18條所示內容
    ，係就董事會職權及召開方式、董事及董事長改（補）選方
    式、投資計畫、董事會就重要事項討論期前通知董事時間、
    財團財產之管理方法、會計帳簿或帳冊保存、銷毀時間及報
    備查期限等所為規範，核屬重要管理方法之更易，性質在補
    充財團之組織或管理方法，屬法院得為處分之事項，經本院
    函詢主管機關桃園市政府，其就上揭內容表示無意見，此有
    卷附之該府111年4月26日府民宗字第1110107988號函可稽，
    因認與財團法人之立法精神並不違背，且與民法有關法人之
    規定亦無牴觸，其聲請變更捐助章程上開條文，核無不合，
    應予准許。
四、至修正對照表第1條至第4條規定，則僅係規範財團名稱、主
    辦事務所地址、設立宗旨及業務範圍等內容，非關捐助章程
    所定之組織不完全，或重要之管理方法不具備，亦與財團目
    的之維持或財產之保存而有變更財團組織之必要者無涉，依
    前揭說明，聲請人就此可依非訟事件法第85條規定，向主管
    機關申請核備後，再向法院登記處辦理變更登記即可，毋庸
    向本院聲請裁定變更。是故，聲請人此部分之聲請，於法未
    合，應予駁回。
五、依非訟事件法第21條第1項前段、第24條第1項，裁定如主文
    。
中　　華　　民　　國　　111 　年　　5 　　月　　12　　日
                  民事第一庭    法　官　郭俊德
以上正本係照原本作成
如對本裁定抗告，須於裁定送達後10日內向本院提出抗告狀，並
應繳納抗告費新台幣1,000元。
中　　華　　民　　國　　111 　年　　5 　　月　　13　　日
                                書記官　蕭尹吟
附表：
修正後條文 修正前條文 說明 第七條 董事會之職權如下： ㈠經費之籌措及財產之管理運用。 ㈡董事之選聘及解聘；董事長之推選及解職。 ㈢内部組織之制定及管理。 ㈣業務計畫之審核及推行。 ㈤年度收支預算及決算之審定。 ㈥捐助章程變更之擬議。 ㈦其他重要事項之擬議或決議。 第七條（董事會之職權） 董事會之職權如下： ㈠依據組織章程第三條設立宗旨，推行第四條所列事業。 ㈡年度業務計畫之審核推行。 ㈢預算、決算之審議。 ㈣關於經費之籌措事項。 ㈤内部組織之制定及管理。 ㈥監督、管理及稽核本法人及附屬機構之財產。 ㈦其他有關目的事業之變更，章程變更之擬議等重大業務之決議事項。 原董事會職權文字未盡完善，爰變更各條以符合時代變遷。  第九條：如董事長認為必要         或有二分之一以上         董事書面請求時，         得召開臨時會。         董事長拒不召開時 　　　　，得經過半數董事推舉董事一人報主管機關許可後自行召開之。 　　　　董事會須全體董事過半數出席，方得 　　　　開會。董事會之決議應有過半數董事之出席，出席董事過半數之同意行之，惟下列重要事項應有董事三分之二以上出席，出席董事四分之三以上之同意，並報請主管機關核准後行之。 　　　㈠章程變更之提議。（但有民法第六十二條或第六十三條之情形者，應先聲請法院為必要之處分） 　　　㈡財產之購買、處分、變更或設定負擔。 　　　㈢投資計畫。 　　　㈣董事長及董事之改（補）選。 　　　㈤本法人之解散。 前項重要事項之討論，應於會議召開十日前，將議程通知全體董事。 董事長因故缺席或所議決事項與董事長本人有關聯應迴避時，得由董事互推一人為主席。 第九條：如董事長認為         必要或有二分         之一以上董事         書面請求時，         得召開臨時會 　　　　。 　　　　董事長拒不召開時，得經過半數董事推舉董事一人報主管機關許可後自行召開之。 　　　　董事會須全體董事過半數出席，方得開會。董事會之決議應有過半數董事之出席，出席董事過半數之同意行之，惟下列重要事項應有董事三分之二以上出席，出席董事三分之二以上之同意，並報請主管機關核准後行之。 　　　㈠章程變更之提議。 　　　㈡財產及不動產之處分、變更或設定負擔。  　　 ㈢本法人之解散或目的之變更 　　　　。　　　         董事長因故缺         席或所議決事         項與董事長本         人有關聯應迴         避時，得由董         事互推一人為         主席。 原董事會職權文字未盡完善，爰變更各條以符合時代變遷。 第十六條：本法人會計年度           自每年一月一日           起至同年十二月           三十一日止。           本法人之會計制度採權責發生制，應設置會計帳簿或帳冊，經費收支須取得合法憑證並詳實列帳。 　　　　  前項帳簿或帳冊 　　　　　，除有關未結會計事項外，應於會計年度決算程序終了，決算文件報經主管機關備查後，至少保存十年；各項會計憑證，除應永久保存或有關未結會計事項者外，應於會計年度決算程序終了，決算文件報經主管機關備查後，至少保存五年。 　　　　　本法人帳簿、帳冊或各項會計憑證之銷毀，應造具清冊，並報經董事會會議審核通過後，方得銷毀。 第十六條：本法人會計           年度，以當           年一月一日           起至同年十 　　　    二月三十一  　　　　 日止。其決 　　　　  算經董事會 　　　　  審核後，報 　　　　 請主管機關核備。  　　　　 本法人之會 　　　　  計制度採權 　　　　  責發生制， 　　　　  應設置必要 　　　　  之會計帳簿 　　　　  或帳冊，經 　　　　  費收支須取 　　　　  得合法憑證 　　　　  並詳實列帳 　　　　  。 　　　　　 為使董事會會計業務更盡完善，爰變更各條以符合法規需求。 第十八條：本法人應於每年           一月底前擬具年度業務計畫書及經費預算書，提經董事會通過後，依規定報請主管機關備查。 　　　　　本法人應於年度結束五個月內，造具年度執行業務報告書、經費決算書及資產負債表，提經董事會通過後，依規定報請主管機關備查。 第十八條：本法人應於           年度開始前           三個月，擬 　　　　  具年度預算 　　　　  書及業務計  　　　  畫書，提經董事會通過後報請主管機關備查。           本法人應於 　　　　  年度終了後 　　　　  三個月內辦 　　　　  理決算，造 　　　　  具年度決算 　　　　  書及業務執 　　　　  行書，提經 　　　　  董事會通過 　　　　  後報請主管 　　　　  機關備查。 為使董事會會計業務更盡完善，爰變更各條以符合法規需求。